【裁判字號】    97,抗,47
【裁判日期】    970227
【裁判案由】    聲明異議
【裁判全文】
臺灣高等法院臺南分院民事裁定    97年度抗字第47號
抗  告  人  甲○○
上列抗告人因與相對人乙○○間債務執行之聲明異議事件，對於
中華民國九十五年十二月十四日臺灣嘉義地方法院所為裁定（九
十五年度執聲字第七五號），提起抗告，本院裁定如下：
      主      文
抗告駁回。
抗告程序費用新台幣壹仟元由抗告人負擔。
      理      由
一、抗告意旨略以：相對人聲請嘉義地院八十六年度執字第七六
    五號對渠之財產為強制執行；惟相對人於聲請執行時，並未
    依執行名義所載渠之住址─桃園縣大園鄉后庴村二號而填載
    ，亦未檢具事證，以資證明嘉義縣布袋鎮○○里○○路六號
    係渠之住址，詎執行法院不察，未經查明渠是否即係債務人
    之情形下，逕行查封渠之不動產，已有違誤。渠從未設籍於
    桃園縣之上址，於相對人聲請強制執行時亦未居住於該處，
    執行法院未命相對人補正，亦未駁回其強制執行之聲請，率
    而查封渠之不動產，造成渠無可回復之損害；經渠聲明異議
    後，原裁定竟駁回渠異議之聲明，其認事用法亦有不當。爰
    提起本件抗告，求為廢棄原裁定。
二、按強制執行程式開始後，除法律另有規定外，不停止執行，
    強制執行法第十八條第一項定有明文。又強制執行，應依強
    制執行法第四條第一項各款執行名義為之，此參該條項規定
    亦明。至於強制執行事件之當事人，依執行名義之記載定之
    。應為如何之執行，則依執行名義之內容定之。執行事件之
    債權人有無執行名義所載之請求權，執行法院無審認判斷之
    權，並經最高法院著有六十三年台抗字第三七六號判例可資
    參照；查：
（一）抗告人於原法院係以：其得知執行法院預定於九十五年十
      月十九日下午四時施行第二次拍賣執行；惟相對人聲請本
      件強制執行時，明知其住址為嘉義縣布袋鎮○○里○○路
      六號，竟偽填為桃園縣大園鄉后庴村二號，相對人聲請本
      件強制執行即非適法。執行法院未命補正，亦未駁回相對
      人之強制執行聲請，即有違誤，為免損及其權益，造成無
      可回復之損害，爰向原法院聲明異議，請求停止執行等語
      （參見原法院九十五年度執聲字第七五號卷第三、四頁）
      。原法院則以：相對人聲請強制執行時，其聲請狀所載抗
      告人之住所為：嘉義縣布袋鎮○○里○○路六號，且執行
      法院之查封函、鑑價通知、詢價通知、拍賣公告等文件，
      均送達予抗告人收受，抗告人異議之聲明並非實在為由，
      裁定駁回抗告人於原法院之異議聲明，於法並無不合。
（二）抗告人雖抗辯：相對人於聲請本件強制執行時，並未依執
      行名義所載債務人住址─桃園縣大園鄉后庴村二號而填載
      ，亦未檢具事證，以資證明嘉義縣布袋鎮○○里○○路六
      號係抗告人之住址，執行法院未經查明抗告人是否即係債
      務人之情形下，逕行查封抗告人之不動產，即有違誤云云
      ；惟相對人聲請本件強制執行，所憑執行名義即桃園地院
      七十二年度促字第一０五０號確定支付命令，其上記載債
      務人甲○○之住址固係「桃園縣大園鄉后庴村二號」，然
      執行名義所載當事人之確定，係執行法院依職權應審認之
      事項；執行法院憑以確定執行當事人者，並非僅以當事人
      住址之記載為其判準依據。本件執行法院於受理相對人之
      強制執行聲請，審認相對人提出之上開執行名義，及檢具
      之抗告人所有不動產明細，併土地登記簿謄本後，已足確
      定抗告人即係上開執行名義─確定支付命令所載之債務人
      ，於法並無不合。其後執行法院自八十六年三月五日現場
      查封執行標的物，囑託地政機關辦理不動產查封登記時一
      併函知抗告人，並進行後續各項執行程序時，均將相關文
      書送達予嘉義縣布袋鎮○○里○○路六號之抗告人住處等
      情，此參嘉義地院八十六年度執字第七六五號執行卷宗之
      相關卷證自明。抗告人對於其本人確係上開執行名義所載
      之債務人乙節，並未爭執，則執行名義所載之債務人確定
      為抗告人，執行法院於受理相對人之強制執行聲請時，所
      為上開審認並無違誤，即無不明執行債務人為何人，而有
      命相對人補正之必要。抗告人抗辯：執行法院未經相對人
      提出其戶籍證明，以資抗告人之住址係嘉義縣布袋鎮○○
      里○○路六號，執行債務人是否係抗告人即屬不明，竟逕
      行查封抗告人之財產，於法不合云云，委無足採，其據此
      聲明停止執行云云，為無理由。
三、綜上，抗告人所持上開理由均無足採，原裁定駁回其停止執
    行之聲明，核無不合；抗告意旨猶執前詞，指摘原裁定不當
    ，求為廢棄者，非有理由，應予駁回。至於抗告人於提起抗
    告後，雖另聲明：「就台灣嘉義地方法院八十六年度執字第
    七六五號強制執行事件，應駁回相對人強制執行之聲請」乙
    節，係屬另一聲請事項，未經原法院予以裁判，自非本件抗
    告程序所得審究，併此敘明。
四、據上論結，本件抗告為無理由，依強制執行法第三十條之一
    、民事訴訟法第四百九十五條之一第一項、第四百四十九條
    第一項、第九十五條、第七十八條，裁定如主文。
中    華    民    國    97    年    2     月    27    日
                  民事第三庭    審判長法  官  陳  光  秀
                                      法  官  曾  平  杉
                                      法  官  李  文  賢
上為正本係照原本作成。
如不服本裁定，僅得於收受本裁定正本送達後10日內以適用法規
顯有錯誤為理由，向本院提出再抗告狀（須附繕本）依法應繳納
抗告費新台幣1千元，並委任律師為訴訟代理人，經本院許可後
始可再抗告於最高法院。
中    華    民    國    97    年    2     月    29    日
                                      書記官  劉  清  洪
【附記】
民事訴訟法第495條之1第2項準用同法第466條之1第1、2項規定
：
(1)對於第二審判決上訴，上訴人應委任律師為訴訟代理人。但上
  訴人或其法定代理人具有律師資格者，不在此限。
(2)上訴人之配偶、三親等內之血親、二親等內之姻親，或上訴人
  為法人、中央或地方機關時，其所屬專任人員具有律師資格並
  經法院認為適當者，亦得為第三審訴訟代理人。
民事訴訟法第466條之2：
  上訴人無資力委任訴訟代理人者，得依訴訟救助之規定，聲請
  第三審法院為之選任律師為其訴訟代理人。


司法院資訊處製作；財團法人民間司法改革基金會備份。
